臺灣臺南地方法院刑事判決
110年度訴字第903號
公  訴  人  臺灣臺南地方檢察署檢察官
被      告  李鑑峰


上列被告因詐欺案件，經檢察官提起公訴（110年度偵字第16309
號），被告於準備程序中就被訴事實為有罪之陳述，經本院合議
庭裁定由受命法官獨任進行簡式審判程序後，本院判決如下：
    主  文
李鑑峰以網際網路對公眾散布而犯詐欺取財未遂罪，處有期徒刑
陸月。
扣案之行動電話壹支（含門號：0000000000號SIM卡壹張）沒收
。
    事實及理由
一、犯罪事實：李鑑峰明知其並無毒品咖啡包可供販售，竟意圖
    為自己不法之所有，基於詐欺取財之犯意，於民國110年7月
    27日0時許，在不詳地點，以其所持用iPhone廠牌行動電話1
    支（序號：000000000000000，下稱本件手機）連接網際網
    路，登入Tik Tok（下稱抖音）通訊軟體，以暱稱「dy7dk1a
    85wa8」，在「海洋-（膠囊符號）塑膠組（膠囊符號）組長
       北中南支援營」頁面下方，刊登「台南找我」之暗示交
    易毒品咖啡包之不實訊息。適臺南市政府警察局歸仁分局員
    警蔡易勳，於110年7月27日20時許，執行網路巡邏勤務時，
    發現上開訊息，遂喬裝買家與李鑑峰互加好友，先後以抖音
    、WeChat（下稱微信）通訊軟體聯繫，並達成以新臺幣3千
    元之價格，購買毒品咖啡包之合意。嗣李鑑峰於110年8月3
    日23時20分許，駕駛車牌號碼0000-00號自用小客車，依約
    前往臺南市○○區○○路000號前，要求蔡易勳上車，並持續繞
    行，於交付偽冒毒品之不詳藥丸之際，當場為埋伏員警攔查
    ，李鑑峰遂將該藥丸吞下而未遂，復經警扣得本件手機，始
    悉上情。案經臺南市政府警察局歸仁分局報請臺灣臺南地方
    檢察署檢察官指揮偵辦及偵查起訴。
二、本件被告李鑑峰所犯係死刑、無期徒刑、最輕本刑為3年以
    上有期徒刑以外之罪，其於準備程序中就被訴事實為有罪之
    陳述，經法官告知簡式審判程序之旨，並聽取公訴人及被告
    之意見後，認宜為簡式審判程序，依刑事訴訟法第273條之1
    第1項規定，裁定進行簡式審判程序加以審理，則依據刑事
    訴訟法第273條之2、同法第159條第2項之規定，不適用傳聞
    法則有關限制證據能力之相關規定；並得依同法第310條之2
    之準用同法第454條之規定製作略式判決書（僅記載「證據
    名稱」），合先敘明。    
三、上揭犯罪事實，有下列證據可資佐證：
  ㈠被告於警詢、偵訊及本院準備程序中之自白。
  ㈡卷附職務報告1紙、抖音暨微信對話截圖2份、現場暨蒐證照
    片12張、對話譯文1份、臺南市政府警察局歸仁分局尿液檢
    驗結果報告2紙、搜索扣押筆錄暨扣押物品目錄表1份。
四、論罪科刑：
  ㈠被告基於以網際網路對公眾散布而詐欺取財之犯意，於事實
    欄所示之公開群組刊登訊息暗示出售毒品咖啡包，並與喬裝
    買家之員警談妥交易數量、價金及交易時間、地點後，遂持
    偽冒毒品咖啡包之不詳藥丸進行面交，顯已著手於以網際網
    路對公眾散布而詐欺取財之犯行，雖因員警係喬裝買家以執
    行查緝，並無實際向被告購買毒品之真意，故本案毒品交易
    因此未完成，然被告主觀上既原有以網際網路對公眾散布而
    詐欺取財之犯意，客觀上又已著手於犯罪行為之實行，自仍
    成立以網際網路對公眾散布而詐欺取財之未遂犯。是核被告
    所為，係犯刑法第339條之4第2項、第1項第3款之以網際網
    路對公眾散布而犯詐欺取財未遂罪。
  ㈡被告已著手於以網際網路對公眾散布而詐欺取財犯行之實行
    而不遂，為未遂犯，爰依刑法第25條第2項規定減輕其刑，
    並依刑法第71條第1項規定先加後減之。
  ㈢爰以行為人之責任為基礎，審酌被告正值青壯，不思以正當
    之方式獲取財物，竟貪圖私欲，利用購毒者往往亟欲取得毒
    品且不便於交易當場查驗真偽之機會，而以不詳藥丸偽冒毒
    品咖啡包訛詐之，足見其法治觀念薄弱，缺乏對他人財產法
    益之尊重，且其透過網際網路，在社交軟體公開群組中刊登
    暗示販毒之訊息，亦助長施用毒品之風氣，所為誠屬不當，
    應予非難；兼衡其犯罪動機、目的、手段、自陳高中畢業之
    智識程度，未婚，在南科任職工程師，每月薪資約3萬多元
    ，與家人同住，每個月要給家中父母1萬元之一切家庭生活
    經濟狀況，且犯後坦承犯行，尚有悔意等一切情狀，量處如
    主文所示之刑，以資懲儆。
五、沒收：按供犯罪所用、犯罪預備之物或犯罪所生之物，屬於
    犯罪行為人者，得沒收之，但有特別規定者，依其規定，刑
    法第38條第2項定有明文。經查，扣案之行動電話1支（含門
    號：0000000000號SIM卡1張）為被告所有，該行動電話係供
    其與喬裝買家之員警聯繫交易事宜之用，屬供被告實行本案
    犯罪所用之物，應依刑法第38條第2項前段之規定宣告沒收
    。
據上論斷，應依刑事訴訟法第299條第1項前段、第273條之1第1
項、第310條之2，刑法第339條之4第2項、第1項第3款、第25條
第2項、第38條第2項前段，判決如主文。
本案經檢察官粟威穆提起公訴，檢察官李佳潔到庭執行職務。
中　　華　　民　　國　　110 　年　　10　　月　　21　　日
　　　　　　　　　刑事第六庭    法　官　鄭銘仁
以上正本證明與原本無異。
如不服本判決應於收受本判後20日內向本院提出上訴書狀，並應
敘述具體理由。其未敘述上訴理由者，應於上訴期間屆滿後20日
內向本院補提理由書狀（均須按他造當事人之人數附繕本）「切
勿逕送上級法院」。
  　　　　　　　　　　　　　　　書記官　陳姝妤
中　　華　　民　　國　　110 　年　　10　　月　　22　　日
附錄本案論罪科刑法條：
中華民國刑法第339條之4
犯第339條詐欺罪而有下列情形之一者，處1年以上7年以下有期
徒刑，得併科1百萬元以下罰金：
一、冒用政府機關或公務員名義犯之。
二、三人以上共同犯之。
三、以廣播電視、電子通訊、網際網路或其他媒體等傳播工具，
    對公眾散布而犯之。
前項之未遂犯罰之。